臺灣高等法院臺中分院刑事裁定　
111年度聲字第164號

聲  請  人  臺灣高等檢察署臺中檢察分署檢察官     
受  刑  人  陳美琴
上列聲請人因受刑人數罪併罰有二裁判以上，聲請定其應執行之
刑（聲請案號：111年度執聲字第27號），本院裁定如下：
    主  文
陳美琴因犯如附表所示各罪所處之刑，應執行有期徒刑拾陸年。
    理  由
一、聲請意旨略以：受刑人陳美琴因強盜等數罪，先後經判決確
    定如附表，數罪中雖有刑法第50條第1項但書所列情形，惟
    受刑人已請求檢察官聲請定應執行刑，有臺灣彰化地方檢察
    署110年12月17日是否請求定應執行刑調查表足稽，應依刑
    法第50條第2項、第53條、第51條第5款規定，定其應執行之
    刑，爰依刑事訴訟法第477條第1項聲請裁定等語。
二、按裁判確定前犯數罪者，併合處罰之；數罪併罰，有二裁判
    以上者，依刑法第51條之規定，定其應執行之刑；又宣告多
    數有期徒刑，於各刑中之最長期以上，各刑合併之刑期以下
    定其刑期，但不得逾30年。刑法第50條第1項前段、第53條
    、第51條第5款分別定有明文。又按數罪併罰中之一罪，依
    刑法規定得易科罰金，若因與不得易科之他罪併合處罰結果
    而不得易科罰金時，原所易科部分所處之刑，自亦無庸為易
    科折算標準之記載，有司法院大法官釋字第144號解釋可參
    。次按數罪併罰之定應執行之刑，係出於刑罰經濟與責罰相
    當之考量，並非予以犯罪行為人或受刑人不當之利益，為一
    種特別的量刑過程，相較於刑法第57條所定科刑時應審酌之
    事項係對一般犯罪行為之裁量，為定應執行刑之宣告，乃對
    犯罪行為人本身及所犯各罪之總檢視，除應考量行為人所犯
    數罪反應出之人格特性，並應權衡審酌行為人之責任與整體
    刑法目的及相關刑事政策，在量刑權之法律拘束性原則下，
    依刑法第51條第5款之規定，採限制加重原則，以宣告各刑
    中之最長期為下限，各刑合併之刑期為上限，但最長不得逾
    30年，資為量刑自由裁量權之外部性界限，並應受法秩序理
    念規範之比例原則、平等原則、責罰相當原則、重複評價禁
    止原則等自由裁量權之內部抽象價值要求界限之支配，以使
    輕重得宜，罰當其責，俾符合法律授與裁量權之目的，以區
    別數罪併罰與單純數罪之不同，兼顧刑罰衡平原則。
三、經查：
  ㈠受刑人因犯如附表所示販賣第一、二級毒品、轉讓禁藥、持
    有第一級毒品純質淨重10公克以上、攜帶凶器強盜等數罪，
    分經臺灣彰化地方法院、本院及最高法院先後判處如附表所
    示之刑確定，有各該案件判決及臺灣高等法院被告前案紀錄
    表在卷可查。又受刑人所犯如附表編號4所示之罪，為得易
    服社會勞動之罪，所犯如附表編號1至3、5至7所示之罪，則
    均為不得易科罰金、不得易服社會勞動之罪，依刑法第50條
    第1項但書，原不得併合處罰，惟受刑人已於民國110年12月
    17日向檢察官聲請定應執行刑，此有臺灣彰化地方檢察署刑
    法第50條第1項但書案件是否請求定應執行刑調查表在卷可
    憑，是以，本院認檢察官聲請定其應執行之刑為合法正當，
    應予准許。
  ㈡又定應執行刑，不僅攸關國家刑罰權之行使，於受刑人之權
    益亦有重大影響，是本院於裁定前，已予受刑人表示意見之
    機會，經受刑人具狀表示請求考量年紀已過中年，予以從輕
    量刑等語，有本院陳述意見調查表在卷可稽（見本院卷第13
    9頁）。是本院爰審酌受刑人所犯如附表所示各罪之犯罪態
    樣、時間間隔、侵害法益、各罪依其犯罪情節所量定之刑，
    及受刑人所犯如附表編號1至3所示各罪，前經臺灣彰化地方
    法院以108年度訴字第28號判決定應執行有期徒刑4年2月，
    因不服上訴後，經本院及最高法院先後判決駁回上訴而告確
    定在案，暨前揭所述之比例原則、責罰相當原則等自由裁量
    權限，並參諸刑法第51條第5款係採限制加重原則等情，爰
    合併定其應執行之刑如主文所示。
四、依刑事訴訟法第477條第1項，刑法第53條、第51條第5款，
    裁定如主文。
中　　華　　民　　國　　111 　年　　1 　　月　　27　　日
                  刑事第十二庭  審判長法　官   張國忠
                                      法　官   李雅俐
                                      法　官   陳  葳
以上正本證明與原本無異。　　　　　　　　　　　　　　　　
如不服本裁定，應於收受送達後五日內向本院提出抗告書狀（須
附繕本）。因疫情而遲誤不變期間，得向法院聲請回復原狀。　
　　　　　　　　　　　　　　　　　　　書記官   蔡皓凡
　　　　　　　　　　　　　　　　　　　
中　　華　　民　　國　　111 　年　　1 　　月　　27　　日














附表：受刑人陳美琴定應執行刑案件一覽表
編號  1 2 3 罪名  販賣第二級毒品 販賣第二級毒品 販賣第二級毒品 宣告刑  有期徒刑3年9月 有期徒刑3年7月 有期徒刑3年8月 犯罪日期  107年6月6日 107年6月11日 107年6月11日 偵查（自訴）機關年度案號  彰化地檢107年度偵字第7533、6498號   最後事實審 法院 中高分院    案號 108年度上訴字第1758號    判決日期 108年11月27日   確定判決 法院 最高法院    案號 109年度台上字第1451號    確定日期 109年3月18日   是否為得易科罰金、易服社會勞動之案件  不得易科罰金 不得易服社會勞動   備註  彰化地檢109年度執字第1819號（編號1至3，曾經彰化地院108年度訴字第28號定有期徒刑4年2月）   















編號  4 5 6 罪名  轉讓禁藥 販賣第一級毒品 持有第一級毒品純質淨重10公克以上 宣告刑  有期徒刑3月 有期徒刑9年6月 有期徒刑1年2月 犯罪日期  107年6月23日 107年4月11日 107年6月1至25日 偵查（自訴）機關年度案號  彰化地檢107年度偵字第7533等號 彰化地檢107年度偵字第9471號 彰化地檢109年度偵字第8716號 最後事實審 法院 中高分院 彰化地院 彰化地院  案號 108年度上訴字第1758號 107年度訴字第1319號 109年度訴字第848號  判決日期 108年11月27日 109年2月6日 109年10月20日 確定判決 法院 最高法院 彰化地院 彰化地院  案號 109年度台上字第1451號 107年度訴字第1319號 109年度訴字第848號  確定日期 109年3月18日 109年6月2日 （撤回上訴） 109年11月18日 是否為得易科罰金、易服社會勞動之案件  不得易科罰金 得易服社會勞動 不得易科罰金 不得易服社會勞動 不得易科罰金 不得易服社會勞動 備註  彰化地檢109年度執字第1845號 彰化地檢109年度執字第4162號 彰化地檢109年度執字第5479號 













編號  7 （以下空白）  罪名  攜帶凶器強盜   宣告刑  有期徒刑7年2月   犯罪日期  107年3月10日   偵查（自訴）機關年度案號  彰化地檢107年度偵字第6496等號   最後事實審 法院 中高分院    案號 109年度上訴字第1744號    判決日期 110年2月4日   確定判決 法院 最高法院    案號 110年度台上字第5670號    確定日期 110年11月18日   是否為得易科罰金、易服社會勞動之案件  不得易科罰金 不得易服社會勞動   備註  彰化地檢110年度執字第4687號